【裁判字號】    95,訴,692
【裁判日期】    950619
【裁判案由】    搶奪等
【裁判全文】
臺灣臺南地方法院刑事判決               95年度訴字第692號
公  訴  人  臺灣臺南地方法院檢察署檢察官
被      告  丁○○
                    臺灣臺南.
上列被告因搶奪等案件，經檢察官提起公訴（95年度營偵字第68
4號），被告於準備程序，對被訴事實為有罪之陳述，本院合議
庭裁定適用簡式審判程序，判決如下：
    主  文
丁○○連續意圖為自己不法之所有，而搶奪他人之動產，累犯，
處有期徒刑貳年陸月。
    事  實
一、丁○○前於民國（下同）八十八年間，因搶奪案件經本院判
    處有期徒刑四年六月確定，又因竊盜案件，經台灣高等法院
    台南分院判處有期徒刑二年二月確定，定應執行刑有期徒刑
    六年四月確定，並於九十四年十二月九日執行完畢，猶不知
    警惕，復基於意圖為自己不法所有之概括犯意，先於（一）
    九十五年三月二十六日上午七時許，在臺南縣新營市○○路
    與公誠街之交岔路口，以自備之鑰匙（未扣案），竊取乙○○所有停放於該處車牌號碼MAM-851號重型機車一輛，得手
    後以供其搶奪財物使用，旋於（二）同日中午十二時十五分
    許，騎乘上開竊得之重型機車至臺南縣新營市○○路一一八
    之一號前，見己○○獨自一人騎乘自行車，左手提有皮包，
    乃趁己○○不及防備之際，搶奪其手上之皮包一個，內有新
    台幣（下同）一千元、機車行照、全民健康保險卡、提款卡
    各一張，得手後離去現場，旋又於（三）同日中午十二時四
    十一分許，騎乘上開竊得之重型機車至臺南縣新營市○○街
    與中興路十三巷口前，見庚○○○乘坐其女所騎乘車牌號碼
    YXP-878號輕型機車，手上並拿有手提包，乃趁庚○○○不
    及防備之際，搶奪其手上之手提包一個，內有現金一千五百
    元、行動電話一支、眼鏡一副、口紅一支，得手後將上開現
    金花用殆盡，其餘物品則予以丟棄，並將所竊得之車牌號碼
    MA M-851號重型機車棄置於臺南縣新營市○○街五十六號前
    。（四）丁○○承接上開意圖為自己不法所有之竊盜犯意，
    於九十五年四月二十二日凌晨五時許之夜間，侵入戊○○位
    於臺南縣官田鄉二鎮村一一一之四號住處，竊取戊○○所有
    之行動電話二支（MO TOROLA廠牌、序號為000000000000000
    及INNOSTREAM廠牌、序號為000000000000000各一台）、照
    相機二台（FUJIFILM廠牌、F420型及理光牌、FF-9D各一台
    ）、硬幣一千餘元、皮夾一個（內有全民健康保險卡一張）
    ，又於（五）同年月二十六日凌晨五時許，在臺南縣官田鄉
    官田村四0一之十六號前，竊取丙○○所有放置於車牌號碼
    167 2-LX號自用小客車內之硬幣五百元得手，嗣經警於所失
    竊車牌號碼MAM-851號內之安全帽上採集到丁○○之指紋，
    始循線查獲。
二、案經臺南縣警察局新營分局報告台灣台南地方法院檢察署檢
    察官偵查起訴。
    理  由
一、訊據被告丁○○對於上開事實坦承不諱，核與被害人乙○○
    、己○○、庚○○○、戊○○、丙○○指述之情節相符，並
    有內政部警政署刑事警察局95年4月20日刑紋字第095005189
    2號鑑驗書、台南縣警察局95年3月28日南縣警鑑字第095220
    0368號鑑驗書各一份及被害人戊○○、丙○○所立具之贓物
    認領保管收據二紙、現場及贓物照片三十張、扣押物品目錄
    表、扣押物品清單各一紙附卷可稽，本件事證已明，被告犯
    行堪以認定。
二、核被告丁○○所為，係犯刑法第三百二十條第一項之竊盜罪
   （事實一、五）、刑法第三百二十五條第一項之搶奪罪（事
    實二、三）、刑法第三百二十一條條第一項第一款夜間侵入
    住宅竊盜罪（事實四）。又被告先後二次搶奪及三次竊盜犯
    行，均時間緊接，所犯係犯罪構成要件相同之罪，顯係基於
    概括之犯意為之，均為連續犯，應依刑法第五十六條之規定
    以一罪論，並加重其刑。又被告所犯竊取機車之竊盜罪與連
    續搶奪罪二罪間，有方法結果之牽連關係，為牽連犯，應依
    刑法第五十五條之規定，從一情節較重之連續搶奪罪處斷。
    又被告丁○○前於八十八年間，因搶奪案件經本院判處有期
    徒刑四年六月確定，又因竊盜案件，經台灣高等法院台南分
    院判處有期徒刑二年二月確定，定執行刑有期徒刑六年四月
    確定，並於九十四年十二月九日執行完畢，有其前案紀錄表
    可稽，被告於有期徒刑執行完畢後，五年內再犯有期徒刑以
    上之本罪，為累犯，依法加重其刑，並依法遞加重之。爰審
    酌被告之品行不佳、甫因搶奪、竊盜罪服重刑完畢，未能思
    以力圖上進，仍再犯竊盜及搶奪罪，犯罪之動機、目的、手
    段、被害人所受之損害及被告犯罪後尚能坦承之態度等一切
    情狀，量處如主文所示之刑。至被告行竊所用之鑰匙一支，
    雖係其所有，然並未扣案，為免日後執行困難，爰不宣告沒
    收。
據上論斷，應依刑事訴訟法第二百七十三條之一第一項、第二百
九十九條第一項前段，刑法第五十六條、第三百二十一條第一項
第一款、第三百二十五條第一項、第五十五條、第四十七條，判
決如主文。
本案經檢察官甲○○到庭執行職務。
中    華    民    國    95    年    6     月    19    日
                    刑事第四庭法  官  宋  明  中
以上正本證明與原本無異。
如不服本判決，應於收受送達後10日內向本院提出上訴書狀（應
附繕本）。
                              書記官  楊  宗  哲
中    華    民    國    95    年    6     月    19    日
附錄本案論罪科刑法條：
刑法第320條第1項
  意圖為自己或第三人不法之所有，而竊取他人之動產者，為竊
  盜罪，處五年以下有期徒刑、拘役或五百元以下罰金。
刑法第321條第1項
  犯竊盜罪而有左列情形之一者，處六月以上、五年以下有期徒
  刑：
  一  於夜間侵入住宅或有人居住之建築物、船艦或隱匿其內而
      犯之者。
刑法第325條
  意圖為自己或第三人不法之所有，而搶奪他人之動產者，處六
  月以上五年以下有期徒刑。


司法院資訊處製作；財團法人民間司法改革基金會備份。
